臺灣屏東地方法院屏東簡易庭小額民事判決
111年度屏原小字第1號
原      告  良京實業股份有限公司

法定代理人  平川秀一郎

訴訟代理人  林郁婷  
            林良一  
被      告  馮德清  

上列當事人間請求返還信用卡消費款事件，本院於民國111年4月
26日言詞辯論終結，判決如下：
    主      文
一、被告應給付原告新臺幣（下同）46,811元，及其中19,302元
    自民國97年12月1日起至104年8月31日止，按年利率19.71％
    計算之利息，及自104年9月1日起至清償日止，按年利率15％
    計算之利息，暨自97年12月1日起至100年3月31日止之期間
    收取延滯第一個月150元，延滯第2個月300元，延滯第三個
    月600元之逾期手續費。
二、原告其餘之訴駁回。
三、訴訟費用確定為1,000 元由被告負擔。
四、本判決原告勝訴部分得假執行，被告如預以46,811元為原告
    供擔保得免為假執行。
    事實及理由
一、原告起訴主張：被告前向訴外人慶豐商業銀行股份有限公司
    （下稱慶豐銀行）申領信用卡使用，依約被告得持卡消費並
    按期繳納，如於當期未繳清該期全部消費款時，即表示選擇
    循環信用方式繳款，並按實際撥付消費款入消費商店之日起
    ，依年息19.7％按日計算循環利息，若未於當期繳款截止日
    繳付該期最低應繳金額或延誤繳款期限者，另需給付逾期手
    續費，被告未履行繳款義務，至今已積欠如主文第1項所示
    之金額及利息，及自97年12月1日起至100年3月31日止，延
    滯第一個月收取第150元，延滯第2個月收取300元，延滯第
    三個月（含以上）收取600元之逾期手續費，暨自100年4月1
    日起至清償日止，延滯第一個月收取150元，延滯第2個月收
    取300元，延滯第3個月起按月給付600元之逾期手續費未清
    償之事實，業據其提出信用卡申請書暨約定條款、分攤表、
    債權讓與證明書、債權讓與通知書等件為證，被告對於先前
    曾向慶豐銀行申請上述信用卡使用一節並無爭執，僅對積欠
    之消費款則以並無消費等語置辯，而按，被告與前手銀行既
    有申請信用卡使用，關於其信用卡是遭他人盜用一事，被告
    應舉證證明之，而被告並未舉證證明之，而原告關於受讓之
    消費款已經提出前揭分攤表、債權讓與證明書佐證之，本院
    審酌原告所提證據，堪認其主張為真實。從而，原告依據信
    用卡使用契約及債權讓與之法律關係，請求被告給付如主文
    第1項所示之金額及利息與逾期手續費，為有理由，應予准
    許。
二、關於原告之逾期手續費請求部分應予駁回之，理由如下：
  ㈠按民法第206條明定債權人除前條限定之利息外，不得以折扣
    或其他方法，巧取利益。原告主張依據信用卡使用契約第16
    條約定可自逾期起按月收取之逾期手續費部分，以當事人間
    已經按銀行法第47條之1規定收取最高法定利率之利息，如
    按月收取逾期手續費無異將借貸關係所得獲取之對價即利息
    ，改以其他形式為約定而超過上開限制，使之成為有請求權
    ，助長脫法行為，與民法第二百零五條立法限制最高利率精
    神有違，而資產公司受讓之債權為現金卡及信用卡契約債權
    ，得向債務人請求之約定利息，自應同受銀行法第47條之1
    第2項規定之拘束；否則原債權人仍可藉由債權移轉之方式
    ，由繼受信用卡債權之繼受人向債務人收取高於銀行法第47
    條之1第2項規定週年利率之利息，將使該規定形同虛設。
  ㈡本件如准許自100年4月1日起至清償日止，延滯第一個月收取
    150元，延滯第2個月收取300元，延滯第3個月起按月給付60
    0元之逾期手續費，以前揭第1至3個月逾期手續費已經准許
    在案，故自100年4月1日起收取延滯第1至3個月之逾期手續
    費150元、300元、600元應為重複請求，不應准許之；再者
    根據信用卡使用契約第16條之約定（見支付命令卷第10頁）
    原告雖可收取逾期手續費，然如准許對被告按月收取逾期手
    續費600元，以本件消費款金額為19,302元，換算之後無異
    增加每月按千分之31計算之手續費，換算為年息即是按年息
    37％計算收取之手續費用（600÷19302＝0.031、0.031×12＝0.3
    72），顯然超過上述法條規範之最高利率甚高。蓋消費款19
    ,302元按年息15％計算之利息每年為2,895元（19,302×15％＝2
    ,895元），上述逾期手續費於每年收取最高利息後，還額外
    增加7,200元之多【（600×12＝7200】，本件雖為消費款，但
    關於利息之收取仍有民法第205條、206條之參酌適用，如不
    適用之實難以貫徹民法第205條、206條之法條「防止重利盤
    剝，保護經濟弱者」、「避免擾亂社會經濟及破壞善良風俗
    」之立法目的，自非法之所許。原告此部分請求違反上述禁
    止規定而無理由，應駁回之。
三、又本件係適用小額訴訟程序所為被告敗訴之判決，應依民事
    訴訟法第439條之20規定依職權宣告假執行，並準用第392條
    第2項規定職權酌定被告預供擔保金後得免為假執行；又依
    第436條之19確定訴訟費用1,000元由被告負擔。又駁回原告
    之部分為附帶請求並未計徵裁判費，故訴訟費用仍由被告負
    擔全部金額。
中　　華　　民　　國　　111 　年　　5 　　月　　10　　日
                 屏東簡易庭        法　官 潘  快
以上為正本，係照原本作成。
如不服本判決，應於判決送達後二十日內，以判決違背法令為理
由，向本院提出上訴狀並表明上訴理由（上訴理由應表明：一、
原判決所違背之法令及其具體內容；二、依訴訟資料可認為原判
決有違背法令之具體事實），如未表明上訴理由者，應於上訴後
二十日內向本院提出上訴理由書。如委任律師提起上訴者，應一
併繳納上訴審裁判費。
中　　華　　民　　國　　111 　年　　5 　　月　　10　　日
                                  書記官　鍾嘉芸